【裁判字號】    92,交訴,81
【裁判日期】    921216
【裁判案由】    肇事遺棄罪
【裁判全文】
臺灣桃園地方法院刑事判決                          九十二年度交訴字第八一號
    公  訴  人  臺灣桃園地方法院檢察署檢察官
    被      告  乙○○
    選任辯護人  江松鶴律師
右列被告因肇事遺棄罪案件，經檢察官聲請簡易判決處刑，本院認不合於簡易判決處
刑要件，改依通常程序審理後判決如左：
    主    文
乙○○駕駛動力交通工具肇事，致人受傷而逃逸，處有期徒刑陸月，如易科罰金，以
參佰元折算壹日；緩刑貳年。
    事    實
一、乙○○於民國九十一年七月八日下午二時三十分許，駕駛車號Ｗ六─一九三三號
    自用小客貨車，沿桃園縣中壢市○○○路○段由中壢市往士校方向，行經該路段
    與普光街口時，竟疏未注意讓對向車道直行之戊○○騎乘機車先行，即貿然左轉
    普光街，以致所駕車輛車頭撞及戊○○所騎機車左側車身，使戊○○及搭載之己○○人車倒地，戊○○受有足、膝、腕部挫傷等傷害（過失傷害部分業據戊○○
    撤回告訴，另由檢察官不起訴處分），乙○○明知駕車肇事致人受傷，竟未下車
    為任何必要救護措置，旋即駕車駛離而逃逸；經己○○及目擊者丙○○、丁○○
    記下車號，報警後循線查獲。
二、案經桃園縣警察局中壢分局報告臺灣桃園地方法院檢察署檢察官聲請簡易判決處
    刑。
    理    由
一、訊據被告乙○○矢口否認右揭肇事逃逸犯行，辯稱：伊左轉時看到對方機車，即
    煞車停住，是對方機車自己滑倒，伊並未撞擊對方機車，伊認為跟伊沒有關係就
    開車離開云云。然查：
    (一)被告於右揭時、地駕駛車輛，左轉普光街口，所駕車輛車頭撞及對向戊○○騎
      乘機車左側車身，戊○○人車倒地而受有上開傷害，被告駕車肇事後並未下車
      為任何必要救護措置，旋即將車駛離現場等情，分據證人戊○○於警詢及偵、
      審中，證人己○○、丙○○、丁○○於警詢及本院調查中證述明確，並有警製
      道路交通事故調查報告表、交通事故現場測繪紀錄表、現場照片及天晟醫院診
      斷證明書等附卷可稽（以上見偵查卷第六至一九、二五至二六頁，本院九十二
      年八月四日、同年月二十五日訊問筆錄）。
    (二)被告雖以前詞否認有肇事逃逸之犯意。然查：
    1.被告駕車確有撞及戊○○所騎乘機車乙節，業據證人戊○○於本院調查中證稱
      ：當時伊等車子是直走的，被告的車子要左轉，就撞到伊等，（你們是緊急煞
      車滑倒還是被告的車子撞到你們？）是撞倒的，（當時被告車子與你們機車的
      碰撞部位在何處？）大約是從車子的後座左邊撞擊的等語；證人己○○於本院
      調查中證稱：確實是被車子撞倒的，不是伊等自己滑倒的等語；證人丙○○於
      本院調查中證稱：應該是撞擊因為伊當時有聽到撞擊的聲音，抬頭起來看的時
      候，摩托車跟車子幾乎是呈垂直的樣子，摩托車在車子的前方，（肇事之後）
      車子停留兩到三秒，就繞過那台機車開走等語；證人丁○○於本院調查中證稱
      ：（當時是撞擊或是機車自行滑倒？）當時轎車及機車有碰撞，碰撞後轎車駛
      離現場，伊有聽到撞擊聲等語明確。證人即現場處理員警甲○○亦於本院調查
      中證稱：（你看到被害人機車有無撞擊的痕跡？）有的，在機車的左側坐墊下
      面車殼有撞擊的痕跡（如偵卷第十五頁下方照片），右邊的部分主要是摔倒後
      擦到地面的痕跡等語（見本院九十二年八月四日訊問筆錄）。而戊○○所提出
      之機車車損估價單（見偵查卷第二一頁），亦有「左側蓋」之記載。被告雖以
      若係其駕車撞擊，戊○○機車應該會往外滑行，而非仍在其所行駛車道，且會
      卡在其車向下方，又為何其車輛車頭無明顯擦痕云云，而否認有撞擊之事。然
      依證人戊○○、己○○、丙○○及丁○○於本院調查中所述，肇事當時係剛起
      步，雙方車速均不快，則當時顯係被告車輛與戊○○機車輕微碰撞後，旋即停
      煞，此撞擊力道並非甚強，則戊○○車輛肇事後之車停位置仍在所駕車道內、
      機車並非卡在被告車輛底下，甚至被告車輛車頭無明顯撞擊痕等情，均係因此
      所致，被告執此辯稱並未撞擊戊○○所駕機車云云，核與前開事證不符，難以
      憑信。
    2.本件被告係車輛車頭撞擊戊○○機車左側車身，而肇事當時有發生撞擊聲響等
      情已如前述，可見事發僅在其咫尺之前，參以被告於偵查中所述：（是否有回
      現場查看？）是，伊有下車，但看到事發地有青少年，就不敢過去，三、四分
      鐘後伊就離開了等語（見偵查卷第二六頁），則其對於所駕車輛已撞擊戊○○
      所騎乘機車一事，斷無不知之理。參以證人丁○○於本院調查中所述：伊等在
      那邊待了半個小時以上，等到警察處理完以後才離開˙˙˙救護車先到，大約
      五分鐘就到了等語，及證人甲○○於本院調查中所述：從一一０通知伊等到現
      場大約要六、七分鐘左右等語，是被告在返回現場看到有數人，竟未等待員警
      至現場旋即駕車駛離，更顯見其畏罪情虛。
綜右理由，被告否認犯罪之辯解，核屬卸責之詞，其駕駛動力交通工具肇事致人受傷
而逃逸之犯行已經證明，應依法論科。
二、核被告所為，係犯刑法第一百八十五條之四駕駛動力交通工具肇事致人受傷而逃
    逸罪。爰審酌被告於肇事致人受傷後，復企圖卸責而逃逸，情節非輕，且一再飾
    詞否認之犯後態度等一切情狀，量處如主文所示之刑，並諭知易科罰金之折算標
    準，以示懲儆。末查，被告前未曾受有期徒刑以上刑之宣告，有臺灣高等法院被
    告全國前案紀錄表及臺灣桃園地方法院檢察署刑案資料查註紀錄表等在卷可考，
    並與前開受有傷害之戊○○達成和解，賠償其所受之損失，有和解書（見偵查卷
    第三一至三二頁）附卷可稽，戊○○、己○○就此於本院調查中亦表明不再追究
    之意，且念及其為在學學生，有其所檢附之甄選總成績單（見偵查卷第二九頁）
    可按，堪認被告經此偵審程序及科刑教訓後，當足收警惕懲儆之效，信無再犯之
    虞，本院認其所宣告之刑以暫不執行為適當，爰併諭知緩刑二年，以勵自新。
據上論斷，應依刑事訴訟法第四百五十二條、第二百九十九條第一項前段，刑法第一
百八十五條之四、第四十一條第一項前段、第七十四條第一款，罰金罰鍰提高標準條
例第二條，判決如主文。
本案經檢察官陳美華到庭執行職務。
中      華      民      國    九十二    年     十二     月     十六     日
                                臺灣桃園地方法院交通法庭
                                    審判長法  官  江振義
                                          法  官  林婷立
                                          法  官  許泰誠
右正本證明與原本無異。
如不服本判決，應於判決送達後十日內，向本院提出上訴狀。
                                          書記官  王嘉麒
中      華      民      國    九十二    年     十二     月     十六     日
附論罪科刑依據之法條：
中華民國刑法第一百八十五條之四
駕駛動力交通工具肇事，致人死傷而逃逸者，處六月以上五年以下有期徒
刑。


司法院資訊處製作；財團法人民間司法改革基金會備份。
